臺灣高等法院刑事判決　　　　　　　　96年度上訴字第1939號
上　訴　人
即　被　告　甲○○
上列上訴人因違反毒品危害防制條例案件，不服臺灣板橋地方法
院96年度訴字第518號，中華民國96年3月30日第一審判決（起訴
案號：臺灣板橋地方法院檢察署96年度毒偵字第827號），提起
上訴，本院判決如下：
    主  文
上訴駁回。
    事  實
一、甲○○前因違反肅清煙毒條例案件，經臺灣臺北地方法院以
    81年度訴字第2476號判處有期徒刑5年6月，於民國84年1月2
    1日縮短刑期假釋出監（殘刑3年4月18日）；惟其於假釋期
    間再因違反肅清煙毒條例、竊盜案件，經臺灣臺北地方法院
    分別以84年度訴字第1904、1704號判處有期徒刑5年、8月，
    經以85年度聲字第189號定應執行刑為有期徒刑5年6月，而
    經撤銷假釋入監接續執行上開刑期及殘刑，至89年4月18日
    再次縮短刑期假釋出監（殘刑3年9月15日）；又因施用毒品
    案件，經撤銷第二次假釋而入監執行前開第二次殘刑，直至
    95年11月14日縮刑期滿執行完畢。而其復因施用毒品案件，
    經臺灣臺北地方法院以91年度毒聲字第1117號裁定送臺灣臺
    北看守所附設勒戒所觀察、勒戒後，認有繼續施用毒品之傾
    向，經同院以91年度毒聲字第1276號裁定令入戒治處所施以
    強制戒治，再經同院以92年度毒聲字第557號裁定停止戒治
    處分並付保護管束，於92年5月8日釋放出臺灣宜蘭戒治所，
    並接續執行上開第二次殘刑，停止強制戒治部分因於92年7
    月4日期滿未經撤銷而視為執行完畢，並於92年9月4日經臺
    灣臺北地方法院檢察署檢察官以92年度戒毒偵字第138號為
    不起訴處分。
二、甲○○竟不知悔改，於前開強制戒治執行完畢釋放後5年內
    ，另基於施用第一級毒品之犯意，於95年12月10日20時許，
    在臺北縣中和市○○路86號5樓住處，以針筒注射之方式，
    施用第一級毒品海洛因一次。嗣於95年12月11日23時10分許
    ，在臺北市中山區○○○路○段66號前為警查獲，並扣得其
    所有之海洛因（淨重0.42公克）1包。
三、案經臺北市政府警察局中山分局移送臺灣臺北地方法院檢察
    署檢察官呈請臺灣高等法院檢察署檢察長令轉臺灣板橋地方
    法院檢察署檢察官偵查起訴，經原審法院依簡式審判程序審
    理。
    理  由
一、上開事實，業據被告甲○○坦承不諱，並有海洛因1包扣案
    可資佐證。而被告經警於95年12月12日採集其尿液檢體送驗
    結果，確呈鴉片類陽性反應（海洛因經人體代謝後呈嗎啡反
    應），亦有臺北市政府警察局偵辦毒品案件尿液檢體委驗單
    及臺灣尖端先進生技醫藥股份有限公司95年12月20日濫用藥
    物檢驗報告附卷可參（見第3410號偵查卷第36、38頁）；另
    扣案之白色粉末1包經法務部調查局以化學呈色法、氣相層
    析質譜儀分析法鑑驗，含第一級毒品海洛因成分，淨重0.42
    公克（空包裝重0.18公克），亦有法務部調查局96年1月9日
    調科壹字第09623002360號鑑定書附卷可稽（見第827號偵查
    卷第8頁），足認被告自白與事實相符。事證明確，被告犯
    行堪以認定。
二、被告前因施用毒品，經臺灣臺北地方法院以91年度毒聲字第
    1117號裁定送臺灣臺北看守所附設勒戒所觀察、勒戒後，認
    有繼續施用毒品之傾向，經同院以91年度毒聲字第1276號裁
    定令入戒治處所施以強制戒治，再經同院以92年度毒聲字第
    557號裁定停止戒治處分並付保護管束，於92年5月8日釋放
    出臺灣宜蘭戒治所，停止強制戒治部分因於92年7月4日期滿
    未經撤銷而視為執行完畢，並於92年9月4日經臺灣臺北地方
    法院檢察署檢察官以92年度戒毒偵字第138號為不起訴處分
    ，有本院被告前案紀錄表附卷可憑，足徵被告經強制戒治執
    行完畢釋放後，5年以內再犯施用第一級毒品之犯行，應依
    法論科。
三、核被告所為，係犯毒品危害防制條例第10條第1項施用第一
    級毒品罪。其施用第一級毒品海洛因前後持有第一級毒品海
    洛因之低度行為，應為施用之高度行為所吸收，不另論罪。
    又被告前因違反肅清煙毒條例案件，經臺灣臺北地方法院以
    81年度訴字第2476號判處有期徒刑5年6月，於84年1月21日
    縮短刑期假釋出監（殘刑3年4月18日）；惟其於假釋期間再
    因違反肅清煙毒條例、竊盜案件，經臺灣臺北地方法院分別
    以84年度訴字第1904、1704號判處有期徒刑5年、8月，經以
    85年度聲字第189號定應執行刑為有期徒刑5年6月，而經撤
    銷假釋入監接續執行上開刑期及殘刑，至89年4月18日再次
    縮短刑期假釋出監（殘刑3年9月15日）；又因施用毒品案件
    ，經撤銷第二次假釋而入監執行前開第二次殘刑，直至95年
    11月14日縮刑期滿執行完畢，有本院被告前案紀錄表在卷足
    徵，其於有期徒刑執行完畢5年內故意再犯本案有期徒刑以
    上之罪，係屬累犯，應依刑法第47條第1項規定加重其刑。
四、原審認被告所犯罪證明確，適用毒品危害防制條例第10條第
    1項、第18條第1項前段、刑法第11條、第47條第1項、第38
    條第1項第2款之規定，並審酌被告不思尋求正當之身心發展
    ，施用足以導致精神障礙、性格異常，甚至造成生命危險之
    毒品，戕害一己之身心健康，對社會治安可能之危害程度非
    微，惟其於犯後尚能坦認犯行等一切情狀，量處有期徒刑10
    月。並以扣案之海洛因（淨重0.42公克），係查獲之第一級
    毒品，不問屬於犯人與否，應依毒品危害防制條例第18條第
    1項前段規定，宣告沒收銷燬之，至鑑驗耗損之海洛因，既
    已滅失，自毋庸再予宣告沒收銷燬；而扣案包裹上開海洛因
    之包裝袋1個，係用於包裝毒品，防止其裸露、潮濕，供其
    攜帶施用毒品所用之物，且為被告所有，供本件施用第一級
    毒品犯罪所用之物，業經被告供明在卷（見原審卷第37頁）
    ，併依刑法第38條第1項第2款規定，宣告沒收之。核其認事
    用法均無不合，量刑亦屬妥適。被告上訴，請求從輕量刑，
    惟原審斟酌一切情狀，所處刑度並無過重情形，是被告所提
    上訴為無理由，應予駁回。
據上論斷，應依刑事訴訟法第368條，判決如主文。
本案經檢察官郭弘佑到庭執行職務。
中　　華　　民　　國　　96　　年　　6 　　月　　29　　日
　　　　　　　　　刑事第二庭審判長法　官  呂丹玉
　　　　　　　　　　　　　　　    法　官  林銓正
　　　　　　　 　 　　　　　　　　法　官  王詠寰
以上正本證明與原本無異。
如不服本判決，應於收受送達後十日內向本院提出上訴書狀，其
未敘述上訴之理由者並得於提起上訴後十日內向本院補提理由書
（均須按他造當事人之人數附繕本）。
                                  書記官  駱麗君
中　　華　　民　　國　　96　　年　　6 　　月　　29　　日
附錄：本案論罪科刑法條全文
毒品危害防制條例第10條
施用第一級毒品者，處 6 月以上 5 年以下有期徒刑。
施用第二級毒品者，處 3 年以下有期徒刑。
